【裁判字號】    97,易,602
【裁判日期】    970926
【裁判案由】    毒品危害防制條例
【裁判全文】
臺灣士林地方法院刑事判決               97年度易字第602號
    公  訴  人  臺灣士林地方法院檢察署檢察官
    被      告  甲○○
上列被告因毒品危害防制條例案件，經檢察官提起公訴（97年度
毒偵字第556 號），被告於本院準備程序進行時就被訴事實為有
罪之陳述，本院裁定改依簡式審判程序進行審理，並判決如下：
    主  文
甲○○施用第二級毒品，累犯，處有期徒刑陸月，如易科罰金，
以新台幣壹仟元折算壹日。
扣案之吸食器壹組及燈泡壹個沒收。
    事  實
一、甲○○前於民國（下同）95年間因違反槍砲彈藥刀械管制條
    例案件，經本院於96年5 月31日以96年度簡字第364 號判決
    處有期徒刑5 月，如易科罰金以銀元300 即新台幣900 元折
    算1 日，嗣經中華民國九十六年罪犯減刑條例實施，而減為
    有期徒刑2 月又15日，如易科罰金亦以銀元300 元即新台幣
    900 元折算1 日，並於97年1 月14日易科罰金執行完畢；其
    另於95年間因施用第2 級毒品安非他命，經送觀察、勒戒及
    強制戒治，甫於97年1 月25日強制戒治執行完畢釋放出所，
    並由臺灣士林地法院檢察署檢察官於97年3 月4 日以97年度
    戒毒偵字第19號為不起訴處分確定。詎其猶不知悔改，仍未
    戒除毒癮，復於97年2 月15日，在臺北縣汐止市○○路88巷
    16號2 樓住處，以甲基安非他命置於吸食器內加熱吸食霧化
    氣體之方式，施用第二級毒品甲基安非他命。嗣於97年2 月
    16日晚上7 時30分許，為警持搜索票至其上址住處查獲，當
    場扣得其所有供施用甲基安非他命所用之吸食器1 組及燈泡
    1 個等物。
二、案經臺北市政府警察局信義分局報請臺灣士林地方法院檢察
    署檢察官偵查起訴。
    理  由
一、本件被告許甲○○所犯非死刑、無期徒刑、最輕本刑為3 年
    以上有期徒刑之罪，或高等法院管轄第一審之案件，被告於
    本院準備程序進行中，就被訴事實為有罪之陳述，經告以簡
    式審判程序之旨，並聽取檢察官、被告之意見後，本院裁定
    改依簡式審判程序進行審理，是本件之證據調查，依刑事訴
    訟法第273 條之2 規定，不受同法第159 條第1 項、第161
    條之2 、第161 條之3 、第163 條之1 及第164 條至第170
    條規定之限制，合先敘明。
二、上揭事實，業據被告甲○○於本院審理時坦承不諱，復有扣
    案之吸食器1 組及燈泡1 個可資佐證，且被告為警查獲後所
    採集之尿液，經送請台灣尖端先進生技醫藥股份有限公司以
    「氣相層析質譜儀法」確認檢驗之結果，呈安非他命、甲基
    安非他命陽性反應，此有該公司出具之97年2 月29日濫用藥
    物檢驗報告1 紙及臺北市政府警察局偵辦毒品案件尿液檢體
    委驗單1 張附卷可稽，是被告前開自白，核與事實相符，應
    可採信。
三、按毒品危害防制條例係於92年7 月9 日修正公布，自93年1
    月9 日起施行。修正後已刪除2 犯及3 犯之規定，一改修法
    前繁雜之處遇程序，僅將施用毒品者簡化區分為初犯、再犯
    ，並認施用毒品者係屬病患性犯人，以觀察、勒戒戒除其身
    癮，並以強制戒治去除其心癮。經觀察、勒戒或強制戒治執
    行完畢釋放後，若係5 年後再犯該條例第10條施用毒品罪者
    ，與同條例第20條第1 項、第2 項關於「初犯」之處理方式
    相同，檢察官應先聲請法院裁定令被告入勒戒處所觀察、勒
    戒，並視有無繼續施用毒品傾向，決定應予釋放、為不起訴
    之處分，或應聲請法院裁定令入勒戒處所強制戒治；若係5
    年內「再犯」同條例第10條施用毒品罪者，依同條例第23條
    第2 項規定，檢察官則應依法追訴。查被告甲○○前於95年
    間，因施用第2 級毒品安非他命案件，經送觀察、勒戒及強
    制戒治，於97年1 月25日強制戒治執行完畢釋放出所，並由
    臺灣士林地方法院檢察署檢察官以97年度戒毒偵字第19號為
    不起訴處分確定等情，有上開不起訴處分書及臺灣高等法院
    被告前案紀錄表各1 份在卷可稽。是本件被告施用第2 級毒
    品甲基安非他命之時間係在強制戒治執行完畢釋放後5 年內
    所犯，依上揭說明，本件既無再經觀察、勒戒及強制戒治之
    必要，且經檢察官提起公訴，本院自應予審理。
四、按甲基安非他命為毒品危害防制條例第2 條第2 項第2 款所
    稱之第2 級毒品，故核被告所為，係犯毒品危害防制條例第
    10條第2 項之施用第2 級毒品罪。其持有第2 級毒品甲基安
    非他命進而施用，持有毒品之行為為施用毒品之當然手段，
    不另論以持有毒品罪。又被告有如事實欄所載之犯罪科刑及
    執行情形，有臺灣高等法院被告前案紀錄表1 份在卷可按，
    其於受有期徒刑之執行完畢後，5 年以內故意再犯本件有期
    徒刑以上之罪，依刑法第47條第1 項之規定，構成累犯，並
    加重其刑。爰審酌被告前已因施用毒品令入勒戒處所觀察勒
    戒，並經強制戒治，猶不能斷絕毒癮而一再施用，顯見其自
    制力薄弱，惟其施用毒品僅屬自殘行為，對於他人之法益尚
    無直接之侵害，及其犯後坦承犯行，態度尚稱良好等一切情
    狀，量處如主文所示之刑，並諭知易科罰金之折算標準，以
    資懲儆。
五、扣案之吸食器1 組及燈泡1 個，查均係被告所有，且供其施
    用甲基安非他命之用，已經其供明在卷，爰依刑法第38條第
    1 項第2 款之規定，併予宣告沒收。
據上論斷，應依刑事訴訟法第284 條之1 、第273 條之1 第1 項
、第299 條第1 項前段，毒品危害防制條例第10條第2 項，刑法
第11條前段、第47條第1 項、第41條第1 項、第38條第1 項第2
款，判決如主文。
本案經檢察官張紜瑋到庭執行職務。
中    華    民    國    97    年    9     月    26    日
                  刑事第五庭法  官  李育仁
以上正本證明與原本無異。
如不服本判決，應於收受送達後10日內向本院提出上訴書狀，其
未敘述上訴之理由者並得於提起上訴後20日內向本院補提理由書
（均須按他造當事人之人數附繕本）。
                           書記官   陳淑琪
中    華    民    國    97    年    9     月    30    日
附錄本判決論罪科刑依據之法條：
毒品危害防制毒品危害防制條例第10條
施用第一級毒品者，處6 月以上5 年以下有期徒刑。
施用第二級毒品者，處 3 年以下有期徒刑。


司法院資訊處製作；財團法人民間司法改革基金會備份。
